臺灣高雄地方法院刑事判決　　　　　　 96年度交訴字第179號
公　訴　人　臺灣高雄地方法院檢察署檢察官
被　　　告　乙○○
上列被告因公共危險等案件，經檢察官提起公訴（96年度偵字第
17928 號），被告於本院準備程序中為有罪之陳述，經本院合議
庭裁定由受命法官依簡式審判程序獨任審理，判決如下：
    主    文
乙○○服用酒類不能安全駕駛動力交通工具而駕駛，處有期徒刑
伍月，如易科罰金，以新臺幣壹仟元折算壹日，減為有期徒刑貳
月拾伍日，如易科罰金，以新臺幣壹仟元折算壹日；又駕駛動力
交通工具肇事，致人受傷而逃逸，處有期徒刑捌月，減為有期徒
刑肆月，如易科罰金，以新臺幣壹仟元折算壹日；又駕駛動力交
通工具肇事，致人受傷而逃逸，處有期徒刑捌月，減為有期徒刑
肆月，如易科罰金，以新臺幣壹仟元折算壹日。應執行有期徒刑
拾月，緩刑參年。
    犯罪事實
一、乙○○於民國96年4 月22日21時許，在高雄縣林園鄉友人住
    處，飲用啤酒後，已達不能安全駕駛動力交通工具之程度，
    仍於同日22時許，駕駛車牌號碼YG-2309 號自用小客車行駛
    於道路上。嗣於同日23時53分許，沿高雄縣大寮鄉○○○路
    由南往北方向外側車道行駛，行經該路之大寮幹240 號電線
    桿前時，適有丁○○駕駛車牌號碼DP-7496 號自小客貨車搭
    載妻子甲○○、兒子戊○○，沿上開鳳林二路由南往北方向
    外側車道行駛至上開大寮幹240 號電線桿前，乙○○本應注
    意車前狀況，並隨時採取必要之安全措施，而當時路面乾燥
    無缺陷，視距良好，並無不能注意之情事，竟疏未注意車前
    狀況，自後追撞丁○○駕駛車牌號碼DP-7496 號自小客貨車
    ，使該自小客貨車再撞擊安全島而翻車，致丁○○受有左足
    挫傷、左肘擦傷；甲○○受有頭部撞傷併臉部挫傷瘀傷及昏
    眩、雙手挫傷、右肩挫傷；戊○○受有頭部撞傷併頭皮血腫
    、前額挫瘀傷併皮下血腫之傷害（所犯過失傷害部分，業經
    丁○○、甲○○、戊○○撤回告訴，由本院另為不受理判決
    ）。詎乙○○肇事致人受傷後，竟未下車查看並將丁○○、
    甲○○與戊○○送醫救護，另基於肇事逃逸之犯意，逕自駕
    駛上開自小客車，沿高雄縣大寮鄉○○○路由南往北方向逃
    離現場。於同日23時55分，行駛至上開鳳林二路之大寮幹19
    0 號電線桿前時，適有己○○駕駛車牌號碼VZ-7889 號自小
    客車，沿上開鳳林二路由南往北方向外側車道行駛至上開大
    寮幹190 號電線桿前，乙○○本應注意車前狀況，並隨時採
    取必要之安全措施，而當時路面乾燥無缺陷，視距良好，並
    無不能注意之情事，竟疏未注意車前狀況，自後追撞己○○
    駕駛車牌號碼VZ-7889 號自小客車右後輪胎，使該自小客車
    翻車後再撞擊安全島，致己○○受有左手掌及左前臂撕裂傷
    之傷害（所涉過失傷害部分，業據己○○於偵查中撤回告訴
    ，由檢察官另為不起訴處分確定）。詎乙○○肇事致人受傷
    後，並未下車查看並將己○○送醫救護，另基於肇事逃逸之
    犯意，逕自駕駛上開自小客車逃離現場。嗣於96年4 月23日
    凌晨1 時15分許，在高雄縣大寮鄉○○路53號為警查獲，而
    乙○○經施以酒精濃度測試後，測得其呼氣酒精濃度達每公
    升0.55毫克，而查獲上情。
二、案經丁○○、甲○○、戊○○訴由高雄縣政府警察局林園分
    局移送臺灣高雄地方法院檢察署檢察官偵查起訴。
    理    由
一、本案證據能力之說明：
    按「被告以外之人於審判外之陳述，雖不符前4 條（指刑事
    訴訟法第159條之1至第159條之4）之規定，而經當事人於審
    判程序同意作為證據，法院審酌該言詞陳述或書面陳述作成
    之情況，認為適當者，亦得為證據」，又「當事人、代理人
    或辯護人於法院調查證據時，知有第159條第1項不得為證據
    之情形，而未於言詞辯論終結前聲明異議，視為有前項之同
    意」，刑事訴訟法第159 條之5 第1 項、第2 項亦有明文。
    本案被告就檢察官提出之證據之證據能力，均表示無意見而
    未於言詞辯論終結前聲明異議，自應視為同意，合先敘明。
二、訊據被告乙○○對酒後駕車及肇事致人受傷逃逸犯行於本院
    均坦承不諱，復據告訴人丁○○、甲○○於警詢及偵訊中指
    述綦詳，核與證人己○○於警詢及偵訊中證述情形相符，並
    有酒精濃度呼氣測試報告、刑法第185 條之3 案件測試觀察
    紀錄表、道路交通事故現場圖、道路交通事調查報告表(一)、
    (二)、高雄縣政府警察局舉發違反道路交通管理事件通知單、
    現場相片附卷足稽，是被告之自白與事實相符，本案之事證
    明確，被告上揭犯行堪予認定。
三、核被告乙○○所為，係犯刑法第185 條之3 之服用酒類不能
    安全駕駛動力交通工具罪、刑法第185 條之4 之肇事致人受
    傷逃逸罪。被告所犯服用酒類不能安全駕駛動力交通工具罪
    與前後2 次肇事致人受傷逃逸罪間，犯意各別，行為互殊，
    ，應予分論併罰。爰審酌被告不顧個人及他人生命安全而酒
    後駕車，且其肇事當時，於撞擊丁○○所駕車輛後，又再撞
    擊己○○所駕車輛，且均導致上開2 車翻覆，足見其不能安
    全駕駛動力交通工具之程度，對路上人車均構成重大安全威
    脅，幸未致人死亡，實屬大幸，再考被告駕車肇事已致丁○○、甲○○、戊○○及己○○之車輛翻覆並分別受傷，竟未
    下車查看被害人傷勢，並將之送醫救護，反而駕車逃離現場
    ，幸被害人經路人協助救醫後均無大礙，暨考量被告犯後業
    與丁○○、甲○○、戊○○及己○○達成和解，且念其犯後
    於本院均能坦承犯行，尚有悔意，其犯後態度非無足取等一
    切情狀，各量處如主文所示之刑，並就服用酒類不能安全駕
    駛動力交通工具罪部分諭知易科罰金之折算標準；再中華民
    國九十六年罪犯減刑條例業於96年7 月4 日公布，並自96年
    7 月16日施行，該條例第2 條第1 項第3 款規定：「犯罪在
    中華民國96年4 月24日以前者，除本條例另有規定外，依下
    列規定減刑：三、有期徒刑、拘役或罰金，減其刑期或金額
    二分之一」，查本案被告所犯上揭犯行之犯罪時間，均係在
    96 年4月24日以前，且無該條例第3 條第1 項各款所列舉不
    予減刑之情形，已合於同條例所定之減刑要件，爰依同條例
    第2 條第1 項第3 款之規定，減其刑期2 分之1 ，併依同條
    例第9 條、第10條第1 項之規定，諭知易科罰金之折算標準
    並定其應執行刑。
四、末查被告前未曾因故意犯罪受有期徒刑以上刑之宣告，有臺
    灣高等法院被告前案紀錄表在卷可按，被告坦承犯行，深表
    悔悟，其經此教訓，當能知所警惕，諒無再犯之虞，本院審
    酌上情，認主文所宣告之刑，以暫不執行為適當，爰併宣告
    緩刑3 年，以啟自新
據上論斷，應依刑事訴訟法第273 條之1 第1 項、第299 條第1
項前段，刑法第185 條之3 、第185 條之4 、第41條第1 項前段
、第51條第5 款、第74條第1 項第1 款，刑法施行法第1 條之1
第1項 、第2 項後段，中華民國九十六年罪犯減刑條例第2 條第
1 項第3 款、第7 條、第9 條、第10條第1 項，判決如主文。
本案經檢察官丙○○到庭執行職務。
中　　華　　民　　國　　96　　年　　9 　　月　　14　　日
                  刑事第十二庭    法  官  張  震
以上正本證明與原本無異。
如不服本判決應於收受本判決後10日內向本院提出上訴書狀，並
應敘述具體理由，如未敘述上訴理由者，應於上訴期間屆滿後20
日內補提理由書狀於本院（均須按他造當事人之人數附繕本）「
切勿逕送上級法院」。
中　　華　　民　　國　　96　　年　　9 　　月　　14　　日
　　　　　　　　　　　　　　　　　書記官  林佳慧
所犯法條：
刑法第185條之3
服用毒品、麻醉藥品、酒類或其他相類之物，不能安全駕駛動力
交通工具而駕駛者，處1 年以下有期徒刑、拘役或3 萬元以下罰
金。
刑法第185條之4
駕駛動力交通工具肇事，致人死傷而逃逸者，處6 月以上5 年以
下有期徒刑。
